【裁判字號】    99,抗,269
【裁判日期】    990226
【裁判案由】    假扣押
【裁判全文】
臺灣高等法院民事裁定                   99年度抗字第269號
抗  告  人  乙○○
相  對  人  甲○○
上列抗告人與相對人間假扣押事件，對於中華民國99年1月22日
臺灣臺北地方法院99年度裁全字第276號裁定，提起抗告，本院
裁定如下：
    主  文
抗告駁回。
抗告訴訟費用由抗告人負擔。
    理  由
一、按債權人就金錢請求或得易為金錢請求之請求，欲保全強制
    執行者，得聲請假扣押。請求及假扣押之原因應釋明之。債
    權人就請求及假扣押之原因釋明如有不足，而債權人陳明願
    供擔保或法院認為適當者，法院得定相當之擔保，命供擔保
    後為假扣押，民事訴訟法第522條第1項、第526條第1、2項
    定有明文。是債權人就假扣押之原因未釋明時，固不得以供
    擔保代之；但如僅係釋明不足，法院自仍得命債權人供擔保
    後為假扣押。至於所謂假扣押原因，依同法第523條第1項規
    定，係指有日後不能強制執行或甚難執行之虞者，其情形本
    不以債務人浪費財產，增加負擔或就其財產為不利益之處分
    ，將達於無資力之狀態，或債務人移住遠處、逃匿無蹤或隱
    匿財產為限。
二、本件相對人即債權人主張：其對於抗告人有新台幣（下同）
    200萬元之債權，雖經催討拒不還款，頃聞抗告人將變賣財
    產逃匿，恐日後難以執行之虞，願供擔保聲請准為假扣押等
    語。業據提出合作開發協議書、支票影本、國有財產局繳款
    通知書、不起訴處分書、處分書等為釋明方法。就假扣押之
    請求，依其提出合作開發協議書、支票影本、國有財產局繳
    款通知書，可認有相當釋明。就假扣押之原因，依臺灣高等
    法院檢察署處分書略載：被告即抗告人向臺灣土地銀行士林
    分行貸款（由相對人為連帶保證人），因擔保品不足，且被
    告大陸地區投資無法徵信，保證人亦有高額貸款債務，遭銀
    行拒絕核貸；且欲覓他人接手後續事宜被拒等情，此項釋明
    雖嫌不足，惟相對人陳明願供擔保以補釋明之不足，原法院
    酌定相當擔保金額，命相對人供擔保後為假扣押。核與首開
    規定並無不合。抗告意旨略以：相對人信譽不佳遭銀行拒貸
    ，相對人要求先撤回申購，伊再次申購時已調漲230萬元，
    伊欲無息退還，相對人卻要求各種不合理之賠償，致伊土地
    無法興建云云，乃應待本案解決之問題，其據以對原裁定聲
    明不服，不能認為有理由。
三、據上論結本件抗告為無理由，爰裁定如主文。
中    華    民    國    99    年    2    月    26    日
                  民事第十庭
                        審判長法  官  黃豐澤
                              法  官  林麗玲
                              法  官  吳謀焰
正本係照原本作成。
本裁定除以適用法規顯有錯誤為理由外，不得再抗告。如提起再
抗告，應於收受後10日內委任律師為代理人向本院提出再抗告狀
。並繳納再抗告費新台幣１千元。
中    華    民    國    99    年    2     月    26    日
                              書記官  鄭淑昀

司法院資訊處製作；財團法人民間司法改革基金會備份。
